R 72 Stahlhelm, Bund der Frontsoldaten
Bundesarchiv
- R 72 Stahlhelm, Bund der Frontsoldaten e.V., 1918-1939 (1946-1956); R 72
  - Zeitungsausschnitte, 3
    - Politik, 3.2
      - Militär, 3.2.3
        - Reichswehr, Wehrmacht, 3.2.3.2
          - Verhältnis zur Reichswehr, 1926-1935
            - Verhältnis zur Reichswehr, Mai 1933 - Dez. 1934; R 72/1233; 61 Sta 1/1233; 2
            - Verhältnis zur Reichswehr, Jan. - Sept. 1935; R 72/1234; 61 Sta 1/1234; 3
          - Erlasse für die Reichswehr, März 1929 - März 1935; R 72/1235; 61 Sta 1/1235
          - Etat der Reichswehr, Juni 1929 - Mai 1932; R 72/1236; 61 Sta 1/1236
          - Heer und Flotte in Deutschland, Okt. 1927 - Feb. 1929; R 72/1237; 61 Sta 1/1237
          - Heeresstärke in Deutschland, Nov. 1933; R 72/1238; 61 Sta 1/1238
          - Marine, 1929-1935
            - Marine, Jan. 1929 - Juli 1932; R 72/1239; 61 Sta 1/1239; 1
            - Marine, Feb. 1933 - Dez. 1934; R 72/1240; 61 Sta 1/1240; 2
            - Marine, Jan. - Juni 1935; R 72/1241; 61 Sta 1/1241; 3
          - Haltung des Stahlhelm zur Marine, Jan. - Juli 1935; R 72/1242; 61 Sta 1/1242
          - Luftwaffe, Jan. - Sept. 1935; R 72/1243; 61 Sta 1/1243
          - Musterung, Aushebung, Einstellung, Apr. 1934 - Feb. 1936; R 72/1244; 61 Sta 1/1244
          - Garnisonen und Wehrbezirke, Mai - Okt. 1935; R 72/1245; 61 Sta 1/1245
          - Militärgerichtsbarkeit, Mai - Nov. 1933; R 72/1246; 61 Sta 1/1246
          - Feldbischof der Wehrmacht, Dez. 1933 - Mai 1934; R 72/1247; 61 Sta 1/1247
          - Versorgungswesen der Wehrmacht, Feb. 1929 - Aug. 1935; R 72/1248; 61 Sta 1/1248
          - Auszeichnungen und Beförderungen, Juli 1927 - Okt. 1935; R 72/1249; 61 Sta 1/1249
          - Durchführung des "Arierparagrafen", März 1934 - Juni 1935; R 72/1250; 61 Sta 1/1250
          - Uniform, Dez. 1927 - Juli 1935; R 72/1251; 61 Sta 1/1251
          - Manöver, Dez. 1928 - Aug. 1934; R 72/1252; 61 Sta 1/1252
          - Propaganda der Reichswehr durch das "tönende Buch", Nov. 1933 - Jan. 1934; R 72/1253; 61 Sta 1/1253
          - Wehrkreiskommando VII, Bayern, Juli 1932 - März 1933; R 72/1254; 61 Sta 1/1254
          - Reichswehraktion in Sachsen und Thüringen 1923 - 1924, Juli 1933 - Sept. 1934; R 72/1255; 61 Sta 1/1255
        - Abrüstungsfragen, 3.2.3.3
          - Allgemeines, 1925-1932
            - Allgemeines, Sept. 1925 - Dez. 1929; R 72/1256; 61 Sta 1/1256; 1
            - Allgemeines, Jan. - Dez. 1930; R 72/1257; 61 Sta 1/1257; 2
            - Allgemeines, Jan. 1931 - Dez. 1932; R 72/1258; 61 Sta 1/1258; 3
          - Interalliierte Militärkontrollkommission in Deutschland, Jan. 1927; R 72/1259; 61 Sta 1/1259
          - Abrüstung Deutschlands, Mai 1928 - Nov. 1933; R 72/1260; 61 Sta 1/1260
          - Deutsche Abrüstungsforderungen, Dez. 1930 - März 1932; R 72/1261; 61 Sta 1/1261
          - Verhandlungen der Außenminister Frankreichs, Englands und Deutschlands in Lugano im Dez. 1928, R 72/1262; 61 Sta 1/1262
          - Abrüstungsverhandlungen, 1931-1933
            - 1932, 1931-1932
              - 1932, Dez. 1931 - Juni 1932; R 72/1263; 61 Sta 1/1263; 1
              - 1932, Juni - Sept. 1932; R 72/1264; 61 Sta 1/1264; 2
              - 1932, Sept. - Nov. 1932; R 72/1265; 61 Sta 1/1265; 3
            - 1933, 1933-1933
              - 1933, Jan. - Feb. 1933; R 72/1267; 61 Sta 1/1267; 1
              - 1933, März - Apr. 1933; R 72/1268; 61 Sta 1/1268; 2
              - 1933, Apr. - Aug. 1933; R 72/1269; 61 Sta 1/1269; 3
              - 1933, Aug. - Sept. 1933; R 72/1270; 61 Sta 1/1270; 4
              - 1933, Sept. - Okt. 1933; R 72/1271; 61 Sta 1/1271; 5
          - Gleichberechtigung Deutschlands auf der Abrüstungskonferenz im Dez. 1932.- "Fünfmächte"-Verhandlungen in Genf, R 72/1266; 61 Sta 1/1266
          - Abrüstungskonferenz in Genf, 1933-1934
            - Abrüstungskonferenz in Genf, Okt. 1933 - Juni 1934; R 72/1272; 61 Sta 1/1272; 1; Enthält u.a.: Austritt Deutschlands aus der Abrüstungskonferenz und dem Völkerbund
            - Abrüstungskonferenz in Genf, Mai - Juli 1934; R 72/1274; 61 Sta 1/1274; 2
          - Abrüstungsbesprechungen zwischen England, Frankreich, Italien und Deutschland.- Vermittlung durch den englischen Außenminister Anthony Eden, Jan. - Mai 1934; R 72/1273; 61 Sta 1/1273
          - Französische, englische und deutsche Memoranden zur Abrüstungsfrage, Jan. - März 1934; R 72/1275; 61 Sta 1/1275
        - Spionage, 3.2.3.4
          - Landesverrat, März 1925 - März 1935; R 72/1276; 61 Sta 1/1276
          - Kriegsspionage, Aug. 1927 - Okt. 1934; R 72/1277; 61 Sta 1/1277
          - Werkspionage, Nov. 1929 - Sept. 1933; R 72/1278; 61 Sta 1/1278
      - Inneres, 3.2.4
        - Allgemeines, 3.2.4.1
          - Ereignisse, 1925-1935
            - Ereignisse, Apr. 1925 - Jan. 1932; R 72/1279; 61 Sta 1/1279; 1
            - Ereignisse, Feb. - Apr. 1932; R 72/1280; 61 Sta 1/1280; 2
            - Ereignisse, Mai 1932 - Juni 1933; R 72/1285; 61 Sta 1/1285; 3; Enthält: Zeitungsausschnitte aus: "Der Deutsche"
            - Ereignisse, Juni - Juli 1932; R 72/1281; 61 Sta 1/1281; 4
            - Ereignisse, Juni - Juli 1932; R 72/1282; 61 Sta 1/1282; 5
            - Ereignisse, Aug. - Nov. 1932; R 72/1283; 61 Sta 1/1283; 6
            - Ereignisse, Sept. 1933 - Mai 1935; R 72/1284; 61 Sta 1/1284; 7
          - Politische Leitartikel und Aufsätze zum Jahreswechsel, 1929-1935
            - Politische Leitartikel und Aufsätze zum Jahreswechsel, Dez. 1929 - Jan. 1930; R 72/1286; 61 Sta 1/1286; 1
            - Politische Leitartikel und Aufsätze zum Jahreswechsel, Dez. 1930 - Jan. 1931; R 72/1287; 61 Sta 1/1287; 2
            - Politische Leitartikel und Aufsätze zum Jahreswechsel, Dez. 1931 - Jan. 1932; R 72/1288; 61 Sta 1/1288; 3
            - Politische Leitartikel und Aufsätze zum Jahreswechsel, Dez. 1932 - Apr. 1933; R 72/1289; 61 Sta 1/1289; 4
            - Politische Leitartikel und Aufsätze zum Jahreswechsel, Jan. 1934; R 72/1290; 61 Sta 1/1290; 5
            - Politische Leitartikel und Aufsätze zum Jahreswechsel, Dez. 1934 - Jan. 1935; R 72/1291; 61 Sta 1/1291; 6
          - Politische Entwicklung, 1930-1934
            - Politische Entwicklung, Dez. 1930 - Apr. 1932; R 72/1292; 61 Sta 1/1292; 1
            - Politische Entwicklung, Nov. 1932 - März 1934; R 72/1293; 61 Sta 1/1293; 2; Enthält v.a.: "Unsere Zeit".- Monatliche Übersicht (chronologisch) der "Vossischen Zeitung" über politische sowie sonstige Ereignisse
          - Artikel von Dr. Fritz Klein, Chefredakteur der "Deutschen Allgemeinen Zeitung", Okt. 1932 - Sept. 1934; R 72/1294; 61 Sta 1/1294; Enthält auch: Außenpolitik
          - Artikel von Dr. Richard Jürgler, verantwortlicher Leiter der Politik an der "Berliner Börsen-Zeitung", Nov. 1932 - März 1933; R 72/1295; 61 Sta 1/1295
          - Deutsche Politiker, Jan. 1926 - Okt. 1929; R 72/1296; 61 Sta 1/1296
          - Deutsche Persönlichkeiten, Jan. 1930 - Jan. 1935; R 72/1297; 61 Sta 1/1297
          - Parteiwesen, März 1928 - Jan. 1929; R 72/1635; 61 Sta 1/1635
          - Stellung des Stahlhelm zum Parteiensystem, 1927-1932
            - Stellung des Stahlhelm zum Parteiensystem, Dez. 1927 - März 1929; R 72/1636; 61 Sta 1/1636; 1
            - Stellung des Stahlhelm zum Parteiensystem, Apr. 1930 - Okt. 1932; R 72/1637; 61 Sta 1/1637; 2
          - Statistiken über die Stärke von Verbänden aller Richtungen, Okt. 1926 - Dez. 1932; R 72/1638; 61 Sta 1/1638
          - Mai-Feiern der organisierten Arbeiterschaft, Apr. 1929 - Mai 1932; R 72/1639; 61 Sta 1/1639
          - Korruptionsfälle und Misswirtschaft bei Regierungsparteien der Weimarer Republik, Aug. 1930 - Sept. 1933; R 72/1640; 61 Sta 1/1640
          - Mutmaßliche Beleidigung der Frontsoldaten und der Reichswehr durch Angehörige verschiedener Parteien und Organisationen, Feb. 1931 - Mai 1934; R 72/1641; 61 Sta 1/1641
        - Verfassungsfragen, 3.2.4.2
          - Weimarer Verfassung, 1928-1933
            - Weimarer Verfassung, Aug. 1928 - Juli 1932; R 72/1298; 61 Sta 1/1298; 1; Enthält u.a.: Vorschläge der "Deutschen Wirtschaftsstelle" zu einer neuen Verfassung, 15. Okt. 1928
            - Weimarer Verfassung, Aug. 1932 - Nov. 1933; R 72/1299; 61 Sta 1/1299; 2
          - Demokratie, 1926-1932
            - Allgemeines, Okt. 1926 - Jan. 1932; R 72/1300; 61 Sta 1/1300; Enthält u.a.: Liberalismus Republikanismus
            - Parlamentarisches System in Deutschland, Mai 1928 - März 1930; R 72/1302; 61 Sta 1/1302
            - Haltung des Stahlhelm, 1927-1932
              - Haltung des Stahlhelm, März 1927 - Feb. 1931; R 72/1301; 61 Sta 1/1301; 1
              - Haltung des Stahlhelm, Dez. 1928 - Apr. 1932; R 72/1303; 61 Sta 1/1303; 2; Enthält nur: "Organischer Staatsgedanke"
          - Reichsreform, 1927-1935
            - Reichsreform, Jan. 1927 - Feb. 1930; R 72/1304; 61 Sta 1/1304; 1
            - Reichsreform, Juni 1930 - Mai 1932; R 72/1305; 61 Sta 1/1305; 2
            - Reichsreform, Apr. 1933 - Apr. 1935; R 72/1306; 61 Sta 1/1306; 3
          - Vereinfachung der preußischen Verwaltung.- Zusammenlegung von Landkreisen, Juli 1932 - Feb. 1933; R 72/1307; 61 Sta 1/1307
          - Wahlreform, Jan. 1929 - Feb. 1933; R 72/1308; 61 Sta 1/1308
          - Verfassungstag, 1927-1928
            - 1927, Aug. 1927; R 72/1309; 61 Sta 1/1309
            - 1928, Aug. - Sept. 1928; R 72/1310; 61 Sta 1/1310
          - Verfassung und Verfassungsfeiern, 1928-1930; R 72/2303; 61 Sta 1/2303
          - Reichsgründungsfeiern, Jan. 1926, Jan. 1930 - Jan. 1931; R 72/1311; 61 Sta 1/1311
          - Monarchistische Bestrebungen, Nov. 1926 - Nov. 1933; R 72/1312; 61 Sta 1/1312
          - Republikschutzgesetz, Dez. 1928 - Feb. 1931; R 72/1313; 61 Sta 1/1313
          - Staatsgerichtshof für das Deutsche Reich, Dez. 1928 - Aug. 1934; R 72/1314; 61 Sta 1/1314
          - Republikanische Beschwerdestelle, Nov. 1925 - Juni 1933; R 72/1315; 61 Sta 1/1315
          - Flaggenfrage, 1925-1935
            - Flaggenfrage, Aug. 1925 - Aug. 1932; R 72/1316; 61 Sta 1/1316; 1
            - Flaggenfrage, Jan. - Dez. 1933; R 72/1317; 61 Sta 1/1317; 2
            - Flaggenfrage, März - Apr. 1933; R 72/1318; 61 Sta 1/1318; 3; Enthält: "Nationale" Flaggenhissungen durch die SA und den Stahlhelm
            - Flaggenfrage, Feb. 1934 - Okt. 1935; R 72/1319; 61 Sta 1/1319; 4; Enthält: Erlasse zur Flaggenhissung
        - Reichspräsident v. Hindenburg, 3.2.4.3
          - Allgemeines, 1925-1934
            - Allgemeines, Apr. 1925 - Dez. 1929; R 72/1320; 61 Sta 1/1320; 1
            - Allgemeines, Jan. 1930 - Dez. 1932; R 72/1321; 61 Sta 1/1321; 2
            - Allgemeines, Jan. - Nov. 1933; R 72/1322; 61 Sta 1/1322; 3
            - Allgemeines, Jan. - Aug. 1934; R 72/1323; 61 Sta 1/1323; 4
          - Stellung des Stahlhelm zu Hindenburg, Sept. 1927 - Mai 1934; R 72/1324; 61 Sta 1/1324
          - Tod Hindenburgs, 1934-1935
            - Berliner Presse, Aug. - Sept. 1934; R 72/1325; 61 Sta 1/1325
            - Illustrierte Zeitschriften, Aug. 1934; R 72/1326; 61 Sta 1/1326
            - Äußerungen von seiten des Stahlhelm und anderer Organisationen, Aug. 1934 - Juli 1935; R 72/1327; 61 Sta 1/1327
            - Beisetzung am 7. Aug. 1934, Aug. 1934 - Jan. 1935; R 72/1328; 61 Sta 1/1328
            - "Politisches Testament", Aug. 1934; R 72/1329; 61 Sta 1/1329
            - Auslandsstimmen, Aug. 1934; R 72/1330; 61 Sta 1/1330
          - Umgestaltung des Tannenbergdenkmals.- Hindenburggruft, Nov. 1934 - Okt. 1935; R 72/1331; 61 Sta 1/1331
          - Gesetz über das Staatsoberhaupt des Deutschen Reichs vom 1. Aug. 1934.- Volksabstimmung über das Staatsoberhaupt vom 19. Aug. 1934.- Vereidigung der Minister und des Reichskabinetts, Aug. 1934 - Sept. 1935; R 72/1332; 61 Sta 1/1332
        - Reichstag, 3.2.4.4
          - Sitzungen, 1932-1933
            - 24. Feb. 1932, R 72/1333; 61 Sta 1/1333; 1
            - Mai 1932, R 72/1334; 61 Sta 1/1334; 2
            - Dez. 1932, Dez. 1932 - Feb. 1933; R 72/1335; 61 Sta 1/1335; 3
            - 17. Mai 1933, R 72/1337; 61 Sta 1/1337; 4; Enthält: Rede von Adolf Hitler über Frieden und Gleichberechtigung
            - Dez. 1933, R 72/1338; 61 Sta 1/1338; 5
          - Zusammentritt des Reichstages am 21. März 1933 in Potsdam, R 72/1336; 61 Sta 1/1336
        - Reichsregierung, Kabinettsbildung, Regierungspolitik, 3.2.4.5
          - Stellung des Stahlhelm zur Reichsregierung, Okt. 1926 - Apr. 1932; R 72/1339; 61 Sta 1/1339
          - Regierungspläne des Stahlhelm, Okt. 1930 - Jan. 1933; R 72/1340; 61 Sta 1/1340
          - Reichskanzler Wilhelm Marx, Okt. 1926 - Aug. 1929; R 72/1341; 61 Sta 1/1341
          - Reichsaußenminister Gustav Stresemann, Juli 1927 - Aug. 1930; R 72/1342; 61 Sta 1/1342
          - Reichsinnenminister Carl Severing, Okt. 1925 - Dez. 1931; R 72/1343; 61 Sta 1/1343
          - Verhandlungen über Regierungskoalitionen, Aug. 1928 - Feb. 1930; R 72/1344; 61 Sta 1/1344
          - Kabinett Heinrich Brüning.- 29. März 1930 - 30. Mai 1932, 1927-1934
            - Allgemeines, 1930-1934
              - Allgemeines, Feb. - Sept. 1930; R 72/1345; 61 Sta 1/1345; 1
              - Allgemeines, Sept. 1930 - Mai 1931; R 72/1346; 61 Sta 1/1346; 2
              - Allgemeines, Juni - Sept. 1931; R 72/1347; 61 Sta 1/1347; 3
              - Allgemeines, Nov. 1931 - Juni 1934; R 72/1348; 61 Sta 1/1348; 4
            - Reichsaußenminister Julius Curtius, Okt. 1929 - Sept. 1931; R 72/1349; 61 Sta 1/1349
            - Brüning als Reichsaußenminister, Sept. 1931 - Mai 1932; R 72/1350; 61 Sta 1/1350
            - Reichswehrminister Wilhelm Groener, 1927-1932
              - Reichswehrminister Wilhelm Groener, Nov. 1927 - Nov. 1932; R 72/1351; 61 Sta 1/1351; 1
              - Reichswehrminister Wilhelm Groener, Okt. 1931 - Mai 1932; R 72/1352; 61 Sta 1/1352; 2; Enthält: Pläne und Interviews
            - Reichsinnenminister Joseph Wirth, Juli 1927 - Aug. 1931; R 72/1353; 61 Sta 1/1353
            - Reichsarbeitsminister Adam Stegerwald, Dez. 1928 - März 1933; R 72/1354; 61 Sta 1/1354
            - Stellung des Stahlhelm zum Kabinett Brüning, März 1930 - Aug. 1931; R 72/1355; 61 Sta 1/1355
            - Konflikt des Reichspräsidenten mit der preußischen Regierung.- Vollmachten zur Auflösung des Reichstages für Brüning, 1930-1930
              - Konflikt des Reichspräsidenten mit der preußischen Regierung.- Vollmachten zur Auflösung des Reichstages für Brüning, Juli 1930; R 72/1356; 61 Sta 1/1356; 1
              - Konflikt des Reichspräsidenten mit der preußischen Regierung.- Vollmachten zur Auflösung des Reichstages für Brüning, Juli 1930; R 72/1357; 61 Sta 1/1357; 2
            - Kabinettsumbildung im Okt. 1931, Okt. - Dez. 1931; R 72/1358; 61 Sta 1/1358
            - Krise im Kabinett, Jan. - Mai 1932; R 72/1359; 61 Sta 1/1359
          - Kabinett Franz v. Papen.- 1. Juni - 17. Nov. 1932, 1932-1933
            - Allgemeines, Mai - Okt. 1932; R 72/1360; 61 Sta 1/1360
            - Personalia, Mai - Dez. 1932; R 72/1361; 61 Sta 1/1361
            - Stimmen gegen das Kabinett, Mai - Dez. 1932; R 72/1362; 61 Sta 1/1362
            - Reden des Reichskanzlers v. Papen, Juni - Nov. 1932; R 72/1363; 61 Sta 1/1363
            - Reichswehrminister General Kurt v. Schleicher, Apr. - Nov. 1932; R 72/1364; 61 Sta 1/1364
            - Reichsarbeitsminister Hugo Schäffer, Juni 1932 - Jan. 1933; R 72/1365; 61 Sta 1/1365
            - Stellung des Stahlhelm zum Kabinett, Juni - Nov. 1932; R 72/1366; 61 Sta 1/1366
            - Stellung der NSDAP nach der Reichstagswahl im Juli 1932.- Verhandlungen zwischen Hindenburg und Hitler, 1932-1932
              - Stellung der NSDAP nach der Reichstagswahl im Juli 1932.- Verhandlungen zwischen Hindenburg und Hitler, Juli - Nov. 1932; R 72/1367; 61 Sta 1/1367; 1
              - Stellung der NSDAP nach der Reichstagswahl im Juli 1932.- Verhandlungen zwischen Hindenburg und Hitler, Aug. 1932; R 72/1368; 61 Sta 1/1368; 2; Enthält u.a.: Interview Hitlers durch den Berliner Chefkorrespondenten der "Associated Press", Louis P. Lochner
            - Kabinettsumbildung im Aug. 1932, R 72/1369; 61 Sta 1/1369
            - Rücktritt v. Papens.- Verhandlungen zwischen Hindenburg und Hitler über eine Kabinettsneubildung, 1932-1933
              - Rücktritt v. Papens.- Verhandlungen zwischen Hindenburg und Hitler über eine Kabinettsneubildung, Nov. 1932; R 72/1372; 61 Sta 1/1372; 1
              - Rücktritt v. Papens.- Verhandlungen zwischen Hindenburg und Hitler über eine Kabinettsneubildung, Nov. - Dez. 1932; R 72/1370; 61 Sta 1/1370; 2
              - Rücktritt v. Papens.- Verhandlungen zwischen Hindenburg und Hitler über eine Kabinettsneubildung, Nov. 1932 - Jan. 1933; R 72/1371; 61 Sta 1/1371; 3
          - Kabinett Kurt v. Schleicher.- 2. Dez. 1932 - 28. Jan. 1933, 1932-1933
            - Allgemeines, Okt. 1932 - Jan. 1933; R 72/1373; 61 Sta 1/1373
            - Personalia, Nov. 1932 - Jan. 1933; R 72/1374; 61 Sta 1/1374
            - Reden des Reichskanzlers v. Schleicher, Dez. 1932; R 72/1375; 61 Sta 1/1375
            - Stellung des Stahlhelm zum Kabinett, Dez. 1932 - Jan. 1933; R 72/1376; 61 Sta 1/1376
            - Stellung der NSDAP zum Kabinett, Dez. 1932 - Jan. 1933; R 72/1377; 61 Sta 1/1377
            - Verhandlungen zwischen Hitler und v. Papen, Jan. 1933; R 72/1378; 61 Sta 1/1378
          - Kabinett Adolf Hitler.- ab 30. Jan. 1933, 1925-1935
            - Allgemeines, Jan. - Juni 1933; R 72/1379; 61 Sta 1/1379
            - Hitlers Persönlichkeit, 1925-1935
              - Hitlers Persönlichkeit, März 1925 - Dez. 1932; R 72/1380; 61 Sta 1/1380; 1
              - Hitlers Persönlichkeit, Jan. 1933 - Juni 1935; R 72/1381; 61 Sta 1/1381; 2
            - Reden Adolf Hitlers, 1933-1935
              - Reden Adolf Hitlers, Jan. 1933 - Dez. 1934; R 72/1382; 61 Sta 1/1382; 1
              - Reden Adolf Hitlers, Feb. - Dez. 1933; R 72/1383; 61 Sta 1/1383; 2
              - Reden Adolf Hitlers, Okt. - Nov. 1933; R 72/1386; 61 Sta 1/1386; 3; Enthält: Reden zum Austritt Deutschlands aus dem Völkerbund, Okt. 1933, und zur Wahlvorbereitung, Nov. 1933
              - Reden Adolf Hitlers, Jan. 1934; R 72/1387; 61 Sta 1/1387; 4; Enthält: Rede vom 30. Jan. 1934
              - Reden Adolf Hitlers, Jan. - Dez. 1934; R 72/1384; 61 Sta 1/1384; 5
              - Reden Adolf Hitlers, Juli 1934; R 72/1388; 61 Sta 1/1388; 6; Enthält: "Röhmputsch".- Rede vor dem Reichstag, 13. Juli 1934
              - Reden Adolf Hitlers, Jan. - Okt. 1935; R 72/1385; 61 Sta 1/1385; 7
              - Reden Adolf Hitlers, Mai 1935; R 72/1389; 61 Sta 1/1389; 8; Enthält: Außenpolitik.- Rede vor dem Reichstag, 21. Mai 1935
            - Interviews mit Hitler, Feb. 1933 - Jan. 1935; R 72/1390; 61 Sta 1/1390
            - Persönlichkeiten im Kabinett Hitler, Okt. 1932 - März 1935; R 72/1391; 61 Sta 1/1391
            - Vizekanzler v. Papen, 1932-1935
              - Vizekanzler v. Papen, Dez. 1932 - Mai 1934; R 72/1394; 61 Sta 1/1394; 1; Enthält: Stellung des Stahlhelm zu v. Papen
              - Vizekanzler v. Papen, Dez. 1932 - Juni 1934; R 72/1392; 61 Sta 1/1392; 2
              - Vizekanzler v. Papen, Juli 1934 - Apr. 1935; R 72/1393; 61 Sta 1/1393; 3; Enthält: V. Papen als Gesandter in Wien
            - Reichspropagandaminister Joseph Goebbels, 1929-1935
              - Reichspropagandaminister Joseph Goebbels, Dez. 1929 - Dez. 1933; R 72/1397; 61 Sta 1/1397; 1
              - Reichspropagandaminister Joseph Goebbels, Jan. - Dez. 1934; R 72/1398; 61 Sta 1/1398; 2
              - Reichspropagandaminister Joseph Goebbels, Jan. - Juni 1935; R 72/1399; 61 Sta 1/1399; 3
            - Reichswehrminister Generaloberst Werner v. Blomberg, Feb. 1933 - Sept. 1935; R 72/1395; 61 Sta 1/1395
            - Reichsinnenminister Wilhelm Frick, Feb. 1933 - Okt. 1935; R 72/1396; 61 Sta 1/1396
            - Preußischer Ministerpräsident und Reichsminister für Luftfahrt Hermann Göring, 1932-1935
              - Preußischer Ministerpräsident und Reichsminister für Luftfahrt Hermann Göring, März 1932 - März 1935; R 72/1404; 61 Sta 1/1404; 1; Enthält: Privatangelegenheiten.- Allgemeines
              - Preußischer Ministerpräsident und Reichsminister für Luftfahrt Hermann Göring, Feb. - Okt. 1933; R 72/1400; 61 Sta 1/1400; 2
              - Preußischer Ministerpräsident und Reichsminister für Luftfahrt Hermann Göring, Juli 1933 - Mai 1935; R 72/1403; 61 Sta 1/1403; 3; Enthält: Stellung des Stahlhelm zu Göring
              - Preußischer Ministerpräsident und Reichsminister für Luftfahrt Hermann Göring, Jan. - Dez. 1934; R 72/1401; 61 Sta 1/1401; 4
              - Preußischer Ministerpräsident und Reichsminister für Luftfahrt Hermann Göring, Jan. - Okt. 1935; R 72/1402; 61 Sta 1/1402; 5
              - Preußischer Ministerpräsident und Reichsminister für Luftfahrt Hermann Göring, Apr. 1935; R 72/1405; 61 Sta 1/1405; 6; Enthält: Hochzeit mit Emmy Sonnemann
            - Reichsminister und Stellvertreter des Führers Rudolf Hess, Juni 1933 - Mai 1935; R 72/1406; 61 Sta 1/1406
            - Reichswirtschaftsminister Alfred Hugenberg, Juni - Juli 1933; R 72/1407; 61 Sta 1/1407
            - Stellung der Reichswehr zum Kabinett Hitler und Verhältnis zur NSDAP, 1933-1935
              - Stellung der Reichswehr zum Kabinett Hitler und Verhältnis zur NSDAP, Jan. - Juni 1933; R 72/1408; 61 Sta 1/1408; 1; Enthält v.a.: Gerüchte über Putschabsichten Schleichers und der Reichswehr
              - Stellung der Reichswehr zum Kabinett Hitler und Verhältnis zur NSDAP, Apr. - Dez. 1934; R 72/1409; 61 Sta 1/1409; 2
              - Stellung der Reichswehr zum Kabinett Hitler und Verhältnis zur NSDAP, Jan. - Aug. 1935; R 72/1410; 61 Sta 1/1410; 3
            - Stellung des Stahlhelm zu Hitler, 1932-1935
              - Stellung des Stahlhelm zu Hitler, Feb. 1932 - Jan. 1935; R 72/1412; 61 Sta 1/1412; 1
              - Stellung des Stahlhelm zu Hitler, Juli 1933 - Nov. 1935; R 72/1413; 61 Sta 1/1413; 2
            - Stahlhelmehrungen für Hitler, Apr. 1933 - Mai 1935; R 72/1414; 61 Sta 1/1414
            - Verleihung von Ehrenbürgerschaften an Hindenburg, Hitler und andere NS-Führer, März 1933 - Nov. 1934; R 72/1415; 61 Sta 1/1415
            - Treueerklärungen von Verbänden und Organisationen für das Kabinett Hitler, März - Mai 1933; R 72/1416; 61 Sta 1/1416
            - Auslandsstimmen über Hitler, Juli 1933 - Sept. 1934; R 72/1417; 61 Sta 1/1417
            - Interviews von Regierungsmitgliedern mit ausländischen Journalisten, Feb. 1933 - März 1934; R 72/1418; 61 Sta 1/1418
            - Präsidialkanzlei, Reichskanzlei und Kanzlei des Führers der NSDAP, Aug. 1934 - Mai 1935; R 72/1419; R 61 Sta 1/1419
            - Stellung der NSDAP zum Kabinett Hitler, März 1933 - Feb. 1934; R 72/1411; 61 Sta 1/1411
        - Gesetze, Verordnungen, Verbote, 3.2.4.6
          - Reichsgesetze, Feb. 1925 - Okt. 1930; R 72/1420; 61 Sta 1/1420
          - Notverordnungen (VO), 1929-1933
            - Allgemeines, Dez. 1929 - Juni 1932; R 72/1421; 61 Sta 1/1421; Enthält u.a.: Stellung des Stahlhelm zu den Notverordnungen
            - Bekämpfung politischer Ausschreitungen, 1931-1932
              - Bekämpfung politischer Ausschreitungen, März - Juli 1931; R 72/1424; 61 Sta 1/1424; 1; Enthält: VO vom 28. März 1931
              - Bekämpfung politischer Ausschreitungen, 1931; R 72/1425; 61 Sta 1/1425; 2; Enthält: VO vom 17. Juli 1931
              - Bekämpfung politischer Ausschreitungen, 1932; R 72/1445; 61 Sta 1/1445; 3; Enthält: VO vom 14. und 28. Juni 1932
            - Proteste gegen die preußischen Notverordnungen, v.a. der Pressenotverordnung, Juli 1931 - März 1933; R 72/1422; 61 Sta 1/1422
            - Sicherung von Wirtschaft und Finanzen.- VO vom 1. Dez. 1930, R 72/1423; 61 Sta 1/1423
            - Devisenbestimmungen und Zahlungsverkehr.- VO vom Juli und Aug. 1931, R 72/1426; 61 Sta 1/1426